# 请教陈版主：研发费用可回收金额减值测试

提问人：sunnu 时间：2020-01-03 17:56:30
陈版主您好，我公司因产品研发资本化了研发费用。目前要做减值测试，因为我公司按照IFRS准则处理， IFRS准则说：可回收金额是资产在用价值与资产公允价值的较高者。目前审计让我们做一个可回收金额的评估，请问我应该如何评估可回收金额？
（ 1 ）由于我们研发费用都有其他公司开出的发票，我可否跟审计说本身发票开出的金额就是公允价值，所以我们不存在减值风险
（ 2 ）审计如果要求我们做一个未来现金流量现值的评估或者可变现净值的评估是否合理？ 我理解不需要这样做，因为可回收金额是资产在用价值与资产公允价值的较高者，并没有提要要与未来现金流量的现值或者可变现净值去比。
（ 3 ）如何评估研发费用的在用价值呢？
请求陈版主给与意见，非常感谢及盼复！

回答人：chenyiwei
由于此类在研项目没有活跃市场，不能直接确定其公允价值，故建议按照审计的要求编制未来现金流量预测，以在用价值（未来现金流量的折现值）作为可收回金额，与账面价值相比较，确定是否减值。审计要求你公司做一个未来现金流量现值的评估或者可变现净值的评估是合理的。